臺灣高等法院刑事裁定
110年度重上更二字第12號
上  訴  人
即  被  告  IOAN ADRIAN CODOBAN（羅馬尼亞籍）




選任辯護人  林柏裕律師（法扶律師）          
上列上訴人即被告因偽造有價證券等案件，前經限制出境、出海
，本院裁定如下：
    主  文
IOAN ADRIAN CODOBAN自民國一一一年二月十五日起，延長限制
出境、出海至民國一一一年四月四日止。
    理  由
一、按被告犯罪嫌疑重大，而有下列各款情形之一者，必要時檢
    察官或法官得逕行限制出境、出海。但所犯係最重本刑為拘
    役或專科罰金之案件，不得逕行限制之：一、無一定之住、
    居所者。二、有相當理由足認有逃亡之虞者。三、有相當理
    由足認有湮滅、偽造、變造證據或勾串共犯或證人之虞者。
    又審判中限制出境、出海每次不得逾8月，犯最重本刑為有
    期徒刑10年以下之罪者，累計不得逾5年；其餘之罪，累計
    不得逾10年，刑事訴訟法第93條之2第1項、第93條之3第2項
    後段分別定有明文。
二、上訴人即被告IOAN ADRIAN CODOBAN（下稱被告）因偽造有
    價證券等案件，前經檢察官以其等涉犯刑法第201條之1第1
    項偽造信用卡、同條第2項行使偽造信用卡、同法第339條之
    2第1項、第3項違法由自動付款設備取得他人之物（或未遂
    ）等罪嫌提起公訴，經臺灣臺北地方法院以105年度訴字第3
    76號判決判處應執行有期徒刑11年，被告提起上訴，經本院
    判決後，最高法院第二次發回更審，由本院以110年度重上
    更二字第12號判決判處應執行有期徒刑4年6月，被告具狀提
    起上訴。又被告前經本院於民國109年2月15日重為限制出境
    、出海處分，審酌被告因犯罪嫌疑重大，有刑事訴訟法第93
    條之2第1項第2款之事由，且有限制出境、出海之必要，裁
    定應自109年2月15日起至109年10月14日止限制出境、出海
    ，嗣分別於109年10月15日、110年6月15日延長限制出境、
    出海8月等情，有相關裁定書、函文等在卷可參。
三、茲因前開期間將於111年2月14日屆滿，本院於111年1月20日
    給予被告機會表示意見（見本院重上更二12卷二第215至217
    頁），及辯護人、檢察官分別於111年1月18日、同月20日具
    狀表示之意見，並審酌全案證據資料，認被告涉犯刑法第20
    1條之1第1項偽造信用卡、同條第2項行使偽造信用卡、同法
    第339條之2第1項、第3項違法由自動付款設備取得他人之物
    （或未遂）等罪嫌重大，且本案經被告提起上訴，尚未確定
    ，倘將來經法院認被告涉有上開犯行而予以論罪科刑，因被
    告係羅馬尼亞籍人士，一旦離境，未必會再主動入境接受審
    判或執行，有相當理由足認渠等有逃亡之虞，具有刑事訴訟
    法第93條之2第1項第2款限制出境、出海之事由。又參酌本
    案訴訟進行之程度，並權衡國家刑事司法權之有效行使、社
    會秩序及公共利益、被告居住及遷徙自由權受限制之程度，
    且考量被告所涉本案犯罪情節與所犯罪名之輕重，就其目的
    與手段依比例原則權衡後，認有對被告限制出境、出海之必
    要，又被告所犯上開罪嫌均為最重本刑10年以下之罪，揆諸
    前開規定，爰裁定如主文所示。
四、至辯護人具狀表示被告係自106年3月28日經本院以106年度
    聲字第696號裁定限制出境、出海，其限制出境、出海期間
    至111年3月27日止已滿5年之法律規定期限云云（見本院重
    上更二12卷二第213頁），然查，本院固於106年3月28日為1
    06年度聲字第696號裁定，然該裁定係於被告提出保證金後
    ，准予停止羈押，並限制出境、出海及限制住居，本院於10
    6年4月5日發函通知各單位限制被告出境、出海，有本院106
    年4月5日院欽刑勤106聲696字第1060105267號函1紙、本院
    具保責付辦理程序單1紙（見本院聲696卷27至23頁）在卷可
    參，被告係自106年4月5日起限制出境、出海，辯護人此部
    分主張容有誤會，附此敘明。
據上論斷，依刑事訴訟法第93條之2，裁定如主文。
中　　華　　民　　國　　111 　年　　1 　　月　　24　　日
                  刑事第十二庭  審判長法　官  陳如玲 
                                      法　官  魏俊明 
                                      法　官  蔡如惠 
以上正本證明與原本無異。
如不服本裁定，應於收受送達後五日內向本院提出抗告狀。
                                      書記官  宗志強
中　　華　　民　　國　　111 　年　　1 　　月　　24　　日